# 求助陈版主和各位达人国有股权无偿划转财税处理

提问人：月石爱 时间：2015-12-18 10:41:26
A集团是国有企业，B公司和C公司是A集团的全资子公司，现A集团将B公司无偿划转给C公司，A、B、C各自的财务处理？ A集团业务处理（一）按照对B公司的长期股权投资成本，借：长期股权投资-C公司，贷：长期股权投资-B公司 （二）借：资本公积，贷：长期股权投资-B公司， 上述哪种会计处理正确，或者有其他正确的会计处理？ B公司的会计处理：借：
实收资本-A集团，贷：实收资本-C公司，这个应该没有异议吧？ C公司的会计处理：依据B公司净资产确认长期股权投资，还需确认实收资本吗，会计处理有以下两种选择，还是有其他正确的选择： （一）借：长期股权投资-B公司，贷：实收资本（依据B公司的账面实收资本确认）；长投和实收资本的差额计入资本公积。 （二）借：长期股权投资-B公司，贷：资本公积。 关于国有股权无偿划转有没有相关的政策文件可以参考？ 在上述业务中除了印花税外应该不涉及其他的税务问题吧@chenyiwei

回答人：chenyiwei
1 、A集团个别报表层面处理：按照对B公司的长期股权投资成本，借：长期股权投资-C公司，贷：长期股权投资-B公司 2 、C公司账务处理：一般理解“无偿划转”是不增加划入方的实收资本的，按B公司的帐面净资产全部增加资本公积。如果要增加C的实收资本，则应作为以股权增资来看待，需对B的股权进行评估作价，不能直接按账面价值划转。 3 、国有股权无偿划转的相关规定可参考《企业国有产权无偿划转管理暂行办法》（国资发产权[2005]239号）、《企业国有产权无偿划转工作指引》（国资发产权[2009]25号）和地方国资委的相关指导文件。 4 、所得税方面按国家税务总局公告 2014 年第 29 号的相关规定处理。